臺灣桃園地方法院刑事判決　　　　　　 93年度訴字第1106號
公　訴　人　臺灣桃園地方法院檢察署檢察官
被　　　告　甲○○　男　40歲.
上列被告因詐欺等案件，經檢察官提起公訴（93年度偵字第4279
號）及移送併辦（93年度偵字第10913號），本院判決如下：
    主  文
甲○○共同意圖為自己不法之所有，以詐術使人將本人之物交付
為常業，處有期徒刑貳年。扣案偽造「金鷹國際法律顧問有限公
司」、「日祥國際法律顧問有限公司」、「子○○」印章各壹顆
，門號0000000000、0000000000之行動電
話各壹支（ＳＩＭ卡各壹張）、變造丁○○
」相片壹張、未扣案偽造「信實稅務顧問股份有限公司」、「未
○○」印章各壹顆及萬泰銀行存戶名稱辰○○之存款憑條上偽造
「丁○○」署名壹枚、附表一、二所示偽造印文、署名、指印均
沒收。
    事  實
一、甲○○於民國九十二年五月上旬某日，見姓名年籍均不詳自
    稱「林先生」之成年男子（下稱自稱「林先生」者）及其詐
    騙集團在中國時報刊登徵人之廣告，乃依該廣告所刊之電號
    號碼與對方聯絡，明知自稱「林先生」者及其詐騙集團成員
    收購各金融機構之帳戶（俗稱人頭帳戶）之目的，係用以作
    為詐騙第三人使之陷於錯誤，或恐嚇他人交付財物，將款項
    匯入該等帳戶，嗣再利用金融卡將款項領取一空或非法轉帳
    ，致使被害人追查無門，竟為謀圖不法利益，與自稱「林先
    生」者及其詐騙集團成員共同基於常業詐欺、恐嚇取財犯意
    及行使偽造私文書、變造特種文書之概括犯意聯絡，受詐騙
    集團中自稱「林先生」者之指揮，負責該詐欺集團申請電話
    、刊登廣告收購人頭資料、及收購金融機構存摺、提款卡及
    變更密碼等情事，為下列行為：
（一）為利於收購他人金融機構存摺，受自稱「林先生」者及其
      詐騙集團指示，連續於：(1)九十三年一月初在台北市某處
      寄送其本人照片給自稱「林先生」者及其詐騙集團，在不
      詳地點以換貼甲○○照片於丁○○國民
      Ｚ000000000）上之方式，變造該
      同變造信實稅務顧問股份有限公司（下稱信實公司）營利
      事業登記證之特種文書（以上均為影本），寄送給甲○○
      冒名使用，並指示甲○○偽造該公司及負責人印章。甲○○受指示旋至台北市○○街○段某不詳店名之印章店，利
      用不知情之成年店員偽造「信實稅務顧問股份有限公司」
      （下稱信實公司）、負責人未○○印章各一顆。而自稱「
      林先生」者及其詐騙集團則於九十三年二月六日冒用信實
      公司、代表人未○○名義，以電話申請方式，向中華電信
      股份有限公司桃園營運處（下稱中華電信公司），申請在
      桃園縣龜山鄉○○街四十一號四樓申裝號碼（０三）00
      00000市內電話，迨於同年二月十日中華電信公司派
      遣外包施工人員前往裝機完竣，甲○○則以該公司代理人
      身分，持變造上開國民
      供施工人員查驗，並在用戶名稱信實公司之中華電信公司
      市內電話業務申請書上代理人欄內偽造「丁○○」署名、
      指印各一枚，在新用戶簽章欄內蓋用偽造「信實稅務顧問
      股份有限公司」、「未○○」印文各一枚，進而行使之（
      詳如附表一編號一所示），致生損害於信實公司及中華電
      信公司對其門號、客戶及經濟部對於公司管理之正確性。
      (2)於同年三月初，自稱「林先生」者及其詐騙集團再寄送
      ，於不詳時、地，變造日祥國際法律顧問有限公司（下稱
      日祥公司，中華電信公司誤載為日詳國際法律顧問有限公
      司）、變造金鷹國際法律顧問有限公司（下稱金鷹公司）
      、變造子○○國民
      一七四五二）等特種文書（以上均為影本）給甲○○冒名
      使用，並指示甲○○偽造各該公司及負責人印章。甲○○
      受指示後，即於同年月十日前往台北市○○街○段某不詳
      店名之印章店，利用不知情之成年店員偽造「日祥國際法
      律顧問有限公司」、「金鷹國際法律顧問有限公司」（下
      稱金鷹公司）、「子○○」印章各一顆。而自稱「林先生
      」者及詐騙集團則於同年月八日冒用金鷹公司、負責人子
      ○○及日祥公司、負責人子○○，以電話向中華電信公司
      申請在桃園縣龜山鄉○○路三二一號三樓裝設號碼（０三
      ）0000000（金鷹公司部分）、（０三）0000
      000（日祥公司部分）市內電話。迨於同年三月十日（
      金鷹公司部分起訴誤載為同年二月十日）中華電信公司派
      遣外包施工人員前往裝機完竣，甲○○則分別以各該公司
      代理人身分，連續持上開變造子○○國民
      司變造營利事業登記證供施工人員查驗，並分別在用戶名
      稱金鷹公司之中華電信公司桃園客網施工單客戶簽名欄內
      偽造「丁○○」署名、指印各一枚，並於市內電話業務申
      請書代理人欄內偽造「丁○○」署名、指印各一枚，在新
      用戶簽章欄內蓋用偽造「金鷹國際法律顧問股份有限公司
      」、「子○○」印文各一枚。復於用戶名稱日祥公司之中
      華電信公司桃園客網施工單客戶簽名欄內偽造「子○○」
      署名、指印各一枚，並於市內電話業務申請書代理人欄內
      偽造「丁○○」署名、指印各一枚，在新用戶簽章欄內蓋
      用偽造「日祥國際法律顧問股份有限公司」、「子○○」
      印文各一枚，進而行使之（詳如附表一編號二所示），致
      生損害於金鷹公司、日祥公司及中華電信公司對其門號、
      客戶及經濟濟部對公司管理之正確性。
（二）甲○○為利於登報收購他人金融機構存摺，及與自稱「林
      先生」者及其詐騙集團聯絡，受自稱「林先生」者指示申
      請行動電話，乃基於同前行使偽造私文書之概括犯意聯絡
      ，先後於如附表二編號一至編號三所示時、地，冒用己○○、戊○○、巳○○名義，向如附表二編號一至編號三所
      示不知情富群超商股份有限公司（下稱富群超商）、萊爾
      富國際股份有限公司（下稱萊爾富超商）店員，分別申請
      臺灣大哥大股份有限公司（下稱臺灣大哥大公司）門號0
      000000000、0000000000、0000
      000000號預付卡，並連續在各該預付卡申請書上偽
      造「己○○」、「戊○○」、「巳○○」署名各一枚後，
      持交各該超商店員，進而行使之（詳如附表二編號一至編
      號三所示），而取得各該門號預付卡，致生損害於己○○
      、戊○○、巳○○及台灣大哥大公司對其門號、客戶管理
      之正確性。
（三）甲○○明知自稱「林先生」者及其詐騙集團收購各金融機
      構之帳戶，係用以作為非法轉帳使用，或欲以之詐騙第三
      人使之陷於錯誤，或恐嚇他人交付財物，將款項匯入該等
      帳戶，嗣再利用金融卡將款項領取一空，致使被害人追查
      無門，為謀圖不法利益，與之共同基於常業詐欺犯意聯絡
      ，再以上開申請行動電話（預付卡），其中之門號000
      0000000號供己與自稱「林先生」者聯絡用，門號
      0000000000則作為在中國時報刊登廣告收購銀
      行帳戶使用，或透過專在收購人頭帳戶姓名年籍均不詳綽
      號「小張」之成年男子，以每一帳戶新台幣（下同）二千
      元或三千元（含
      、辰○○（以上三人另案偵辦中）、劉人傑（未據起訴）
      如附表三、四、五、六所示之金融機構人頭帳戶，購得後
      先行變更語音密碼，再將存摺、提款卡、
      透過不知情之超峰速送快遞公司、日通快遞公司，快遞交
      寄給自稱「林先生」者，甲○○收購每筆人頭帳戶可獲得
      三千元報酬，恃以為生。
（四）嗣自稱「林先生」者及其詐騙集團以甲○○所購得黃國峰
      所有如附表七所示帳戶，作為向如附表七所示被害人詐騙
      或恐嚇他人交付財物，而供被害人匯入款項之用。使被害
      人或因陷於錯誤，或因心生畏懼，而依自稱「林先生」者
      及其詐騙集團之指示，將相關費用匯入甲○○購自黃國峰
      所出售附表七帳戶中，再由該詐騙集團將該等款項提領朋
      分殆盡，恃以維生。
（五）嗣因中華電信公司人員查覺有異報警，而於九十三年三月
      十日下午二時十分許，在桃園縣龜山鄉○○路三二一號三
      樓樓下為警查獲，並扣得變造日祥公司、金鷹公司營利事
      業登記證各一紙、偽造之日祥公司、金鷹公司、子○○印
      章各一顆、用戶名稱金鷹公司之中華電信公司桃園客網施
      工單及市內電話業務申請書、用戶名稱日祥公司之中華電
      信公司桃園客網施工單及市內電話業務申請書各一紙及門
      號0000000000、0000000000之行動
      電話各一支（ＳＩＭ卡各一張）。
二、案經桃園縣政府警察局移送臺灣桃園地方法院檢察署檢察官
    偵查起訴及移送併辦。
    理  由
一、訊據被告甲○○固坦承有前揭冒名於裝設室內電話峻工單上
    偽造他人署押指印、冒名申請電話、收購人頭金融機構帳戶
    ，獲取酬勞之行為，惟否認右揭犯行，辯稱：其非自稱「林
    先生」者及其詐騙集團成員，僅幫助申請電話及收購人頭金
    融機構存摺，不知自稱「林先生」者要伊冒名申請電話及收
    購他人金融機構存摺，要作為不法用途。如附表七所示之時
    間，其已為警查獲而遭羈押，此部分詐騙及恐嚇被害人交付
    財物犯行，與其無關云云。經查：
（一）被告對於右揭接受自稱「林先生」者及其詐騙集團指揮，
      冒名於中華電信公司裝設室內電話峻工單上偽造他人署押
      指印、冒名申請電話及收購人頭帳戶等情，業據被告於警
      詢、偵審中供認不諱。經查：
      (1)被告右揭事實一、（一）犯行，除據被告供認不諱外，
        核與證人即中華電信公司人員辛○○、證人即承辦本案
        員警丙○○、癸○○於本院審理時結證情節相符（見本
        院卷〈一〉第一五０頁至第一六一頁、本院卷〈二〉第
        十六頁）。且被告所行使之信實公司、金鷹公司、日祥
        公司之營利事業登記證影本，確係變造一節，亦據證人
        即金鷹公司業務經理余俊明、證人即日祥公司會計李碧
        娥於警詢時證述明確在卷（以上二證人陳述符合刑事訴
        訟法第一百五十九條之五第二項規定，見臺灣桃園地方
        法院檢察署九十三年度偵字第四二七九號卷第一一０頁
        背面、第一一四頁反面）。此外，並有偽造「金鷹國際
        法律顧問有限公司」、「日祥國際法律顧問有限公司」
        、「子○○」印章各一顆扣案足徵。復有臺北市政府於
        九十三年三月五日以府建商字第０九三二０六三二四０
        ０函覆本院之信實公司相關登記資料在卷足按（見本院
        卷〈二〉第七五頁），及證人余俊明、李碧娥所提出之
        金鷹公司、日祥公司營利事業登記證影本、變造丁○○
        國民
        公司、金鷹公司、日祥公司之中華電信公司市內電話業
        務申請書，用戶名稱金鷹公司、日祥公司之中華電信公
        司桃園客網施工單附卷可佐（見同上偵卷第十七頁至第
        二十四頁、本院卷〈一〉第一八九、一九０頁、本院卷
        〈二〉第三六頁至第四十頁）。另證人即中華電信公司
        外包施工人員庚○○雖於本院審理時證稱：如附表一所
        示中華電信公司市內電話業務申請書、桃園客網施工單
        偽造簽名及捺指印，是否為庭上甲○○所為，因為每一
        件工作性質都一樣，故沒有印象云云，然查被告自白右
        揭事實一、（一）犯行，並有上述補強證據，堪認被告
        自白與事實相符，證人庚○○上述因施工件數眾多，而
        無法明確記憶之證詞，不足以作為有利於被告之認定。
      (2)被告右揭事實一、（二）犯行，除據被告供認不諱外。
        核與證人己○○、戊○○、巳○○於本院審理時結證情
        節相符（見本院卷〈一〉第一六三、第一六四頁、第一
        六九頁、第一七一頁），並有被告偽造上述門號之臺灣
        大哥大公司預付卡申請書三紙存卷可稽（見同上偵卷第
        八六、八七頁）及門號0000000000、000
        0000000之行動電話各一支扣案足佐。被告此部
        分犯行，亦堪認定。雖被告辯稱：其不知自稱「林先生
        」者及其詐騙集團，要伊申請電話之目的是要做非法用
        途云云，但查：目前社會上之詐欺集團均係使用他人名
        義（俗稱人頭）申請之行動電話，作為犯罪聯絡工具，
        藉以逃避警方追查，比比皆是，被告當知悉冒用他人名
        義，申請電話使用，可能使犯罪集團以之實施常業詐欺
        或恐嚇他人交付財物犯罪行為，竟為貪圖報酬，竟受自
        稱「林先生」者及其詐騙集團指揮，冒名申請如附表一
        、二所示市內電話及行動電話供之使用，被告並非智慮
        淺薄之人當無法諉稱不知。且自稱「林先生」者及其詐
        騙集團與被告聯絡均透過行動電話聯絡，並均由自稱「
        林先生」者及其詐騙集團單線與被告聯絡等情，亦據被
        告於本院準備程序時供認不諱，凡此均與正常事理有違
        ，被告豈會無疑。復稽之，被告於本院準備程序時亦坦
        稱：自九十二年五月上旬受雇於自稱「林先生」者，幫
        他收購人頭帳戶、或去簽收申請電話裝置證明、或申請
        電話每次都可得到二千元報酬，平均一個月可以收到一
        萬八千元到二萬元等語（見本院卷〈一〉第三九頁），
        被告既為其或冒名簽收申請電話裝置證明、或冒名申請
        電話、或收購人頭金融機構存摺，供自稱「林先生」者
        及其詐欺集團使用，每次都可得到二千元報酬，並從自
        稱「林先生」者及其詐騙集團處，計件收受酬勞，被告
        所為顯參與自稱「林先生」者及其詐騙集團犯罪行為甚
        明。
      (3)另被告復辯稱：如附表七所示之時間，其已為警查獲而
        遭羈押，此部分詐騙及恐嚇被害人交付財物犯行，與其
        無關云云。惟按共同正犯間，係相互利用，以達犯罪目
        的，於合同意思範圍內，組成一共犯團體，團體中任何
        一人之行為，均為共犯團體之行為，他共犯均須負共同
        責任，初無分別何一行為係何一共犯所實施之必要。經
        查：被告固於九十三年三月十日下午二時十分許，在桃
        園縣龜山鄉○○路三二一號三樓為警查獲，旋經臺灣桃
        園地方法院檢察署檢察官於同日聲請羈押，經本院值班
        法官訊問後，認被告有刑事訴訟法第一百零一條第一項
        第二款事由，非予羈押顯難進行追訴審判，而於是日裁
        定羈押，有本院九十三年度聲羈字第一四四號押票在卷
        足憑，則被告於九十三年三月十日即遭羈押，可資認定
        。但被告在自稱「林先生」者及其詐騙集團中，負責申
        請裝設市內電話、使用收購人頭資料申請行動電話及收
        購人頭金融帳戶，再轉交予自稱「林先生」者供作詐騙
        及恐嚇被害人交付款項之用，從中獲取報酬，顯見被告
        與自稱「林先生」者及其詐騙集團有犯意聯絡及行為分
        擔，而其分擔上前揭犯罪行為甚明。而自稱「林先生」
        者及其詐騙集團藉由被告所收購黃國峰如附表七所示帳
        戶，詐騙、恐嚇被害人壬○○、丑○○、寅○○、乙○○等人交付財物。被害人因而陷於錯誤或新生畏懼，分
        別匯款、轉帳至附表七戶名黃國峰所示之帳戶（詳附表
        七所示）等情，亦據上開被害人分別於警詢、本院審理
        時證述在卷，並有萬泰銀行中壢分行於九十三年十二月
        二十日以泰中壢字第０九三一二五０二一三號函、中國
        農民銀行新明分行於九十三年十二月二十二日以農明字
        第九三五一八００二六０號函、國泰世華銀行於九十三
        年十二月七日以（九十三）國世中壢字第一四七五號函
        ，及各該函文所附黃國峰在該行開立帳戶交易明細表函
        復本院在卷足佐，則如附表七所示被害人確有遭詐騙、
        恐嚇而交付財物，可資認定。故被告雖於九十三年三月
        十日即遭羈押，惟被告既以自己參與犯罪之意思，參與
        自稱「林先生」者及其犯罪集團犯罪行為。揆諸上開說
        明，被告自應負共犯之責，所辯委無足採。
　　　(4)被告固坦稱受自稱「林先生」者及其詐騙集團指揮，收
        購如附表三、四、五、六所示他人金融機構存摺一節，
        惟辯稱：伊不知「林先生」及其詐騙集團收購人頭帳戶
        ，作為不法用途云云。惟查：被告收購巳○○、黃國峰
        、辰○○、劉人傑如附表二、三、四、五所示銀行存摺
        ，業據被告供認在卷。核與證人即出售帳戶之巳○○、
        辰○○、黃國峰於本院審理時結證情節相符（見本院卷
        〈一〉第一六二頁、本院卷〈二〉第十三、十四、二０
        五、二０七頁）。並有如附表三、四、五、六所示銀行
        函覆本院各該帳戶申請人資料在卷足按。此外，復有戶
        名辰○○之萬泰銀行存款憑條一紙（被告冒用丁○○名
        義前往萬泰銀行，存入辰○○在該銀行帳戶，再由辰○○提領方式支付購買銀行存摺價款）、載有客戶名單、
        銀行電話一覽表各一紙，被告確有收購人頭帳戶彰彰甚
        明。雖被告辯稱：不知自稱「林先生」者及其詐騙集團
        要其收購人頭帳戶，作為非法用途，其僅幫助代為收購
        人頭帳戶云云。惟查：衡諸一般常情，任何人均可辦
        理金融帳戶存摺使用，如無正當理由，實無借用他人存
        摺使用之理，而金融存摺亦事關個人財產權益之保障，
        其專有性甚高，除非本人或與本人親密關係者，難認有
        何理由可自由流通使用該存摺，一般人均有妥為保管及
        防止他人任意使用之認識，縱特殊情況偶需交付他人使
        用，亦必深入瞭解用途及合理性，始予提供，且該等專
        有物品如落入不明人士手中，而未加以闡明正常用途，
        極易被利用為與財產有關之犯罪工具，此為吾人依一般
        生活認知所易於體察之常識，而有犯罪意圖者，非有正
        當理由，竟徵求他人提供帳戶，客觀上可預見其目的，
        係供為某筆資金之存入，後再行領出之用，且該筆資金
        之存入及提領過程係有意隱瞞其流程及行為人身分曝光
        之用意，一般人本於一般認知能力均易於瞭解，是被告
        顯明知收購金融帳戶存摺，提供他人使用將使他人實施
        常業詐欺犯罪，但因貪圖利益，仍受自稱「林先生」者
        及其詐騙集團成員指示，以上述方式代為收購金融機構
        存摺並獲取每代為收購一帳戶即獲得三千元酬勞，益見
        被告有犯罪之認識及故意，可堪認定。復查刑法上之
        幫助犯，固以幫助他人犯罪之意思而參與犯罪構成要件
        以外之行為而成立，惟所謂以幫助他人犯罪之意思而參
        與者，指其參與之原因，僅在助成他人犯罪之實現者而
        言，倘以合同之意思而參加犯罪，即係以自己犯罪之意
        思而參與，縱其所參與者為犯罪構成要件以外之行為，
        仍屬共同正犯。又所謂參與犯罪構成要件以外之行為者
        ，指其所參與者非直接構成某種犯罪事實之內容，而僅
        係助成其犯罪事實實現之行為而言，苟已參與構成某種
        犯罪事實之一部，即屬分擔實施犯罪之行為，雖僅以幫
        助他人犯罪之意思而參與，亦仍屬共同正犯（最高法院
        二十七年度上字第一三三三號判例參照）。被告受雇於
        自稱「林先生」者及其詐騙集團，並按件計酬收受酬勞
        ，顯係以自己犯罪之意思而參與，縱其並未親自實施詐
        欺行為，仍屬共同正犯。況被告為自稱「林先生」者及
        其詐騙集團冒名申請電話及收購人頭帳戶之目的，係為
        掩飾自稱「林先生」者及其詐騙集團詐欺或恐嚇取財犯
        行免遭警查獲，益見其顯參與構成某種犯罪事實之一部
        ，即屬分擔實施犯罪之行為，被告行為顯非僅為幫助犯
        。
      (5)另按刑法上所謂常業犯，指反覆以同種類行為為目的之
        社會活動之職業性犯罪而言。查自稱「林先生」者及其
        詐騙集團長期在報刊上刊登收購人頭帳戶廣告，用以詐
        騙他人財物供作掩飾犯罪所得，被告於九十二年五月上
        旬見自稱「林先生」者及其詐騙集團刊登廣告與之聯絡
        ，明知其收購金融機構存摺戶，供詐欺他人財物犯罪之
        用，猶貪圖酬勞而受雇，並為其代為申請電話及收購金
        融機構存摺，嗣自稱「林先生」者及其詐騙集團，即利
        用被告所收購之黃國峰銀行帳戶從事詐騙、恐嚇他人交
        付財物之用（如附表八所示，詳後述），而如附表七所
        示被害人所匯入之款項，雖非被告直接為之，然被告既
        已參與詐欺罪之構成要件行為，仍應負共同正犯之責甚
        明，且被告每月可獲得一萬八千元至二萬元之酬勞，其
        藉此反覆多次詐欺之行為以獲取鉅額之金錢所得，其顯
        有恃此維生，並以之為常業之犯意甚明。綜上所述，事
        證已臻明確，被告此部分犯行堪以認定。
二、核被告所為，係犯洗錢防制法第九條第一項洗錢罪，刑法第
    二百十六條、第二百十條之行使偽造私文書罪、同法第二百
    十六條、第二百十二條之行使變造特種文書罪、同法第三百
    四十條之常業詐欺罪、同法第三百四十六條第一項恐嚇取財
    罪。另被告偽造印章、印文及署押之行為，均為偽造私文書
    罪之階段行為或部分行為，而偽造私文書、變造
    持以行使，其偽造之低度行為，均應為行使之高度行為所吸
    收，均不另論罪。又共同正犯之意思聯絡，原不以數人間直
    接發生者為限，即有間接之聯絡者，亦包括在內。承上所述
    ，被告顯與自稱「林先生」者及其詐騙集團間有犯意聯絡，
    行為分擔，均為共同正犯。被告先後多次行使偽造私文書犯
    行、行使變造特種文書、恐嚇取財犯行，時間緊接，所犯構
    成要件相同，均係基於概括之犯意為之，均為連續犯，應依
    刑法第五十六條規定各以一罪論。公訴人雖未就被告如附表
    一編號一所示犯行及如附表五所示提起公訴，惟此部分與經
    起訴並論罪科刑如附表一編號二及如附表三、四、六所示之
    犯行，分別有連續犯裁判上一罪關係，為起訴效力所及，本
    院自得加以審理。公訴人認被告所犯行使變造營利事業登記
    證犯行，係犯行使偽造公文書罪，惟查上開營利事業登記證
    分別變更資本額、負責人名字、營業所在地等部分，並無證
    據證明各該營利事業登記證，係被告或共犯所偽造，自難遽
    論偽造罪責；而營利事業登記乃屬許可證書性質，本件亦無
    證據證明被告或共犯偽造主管機關公印文或偽造公文書之犯
    行，自難論以行使偽造公文書或公印文之罪責，公訴人認被
    告所為係行使偽造公文書，容有誤會，惟基本事實相同，此
    部分起訴法條應予變更。另移送併辦九十三年度偵字第一０
    九一三號被告甲○○部分，與起訴犯罪事實，係同一事實，
    本院自得併予審理。被告所犯上開罪名間，有方法結果之牽
    連關係，為牽連犯，應從一重之刑法第三百四十條之常業詐
    欺罪處斷。另巳○○、辰○○、黃國峰於警詢時雖供稱：同
    時將如附表八所示金融機構存摺出售，惟此部分並無相關證
    據證明，被告確有收此部分金融機構存摺，自難僅以巳○○
    、辰○○、黃國峰供述亦出售如附表八所示金融機構存摺，
    即遽認被告有此部分犯行，併此敘明。爰審酌被告並非居於
    詐欺集團主謀地位、其參與犯罪之程度，收購人頭存摺供作
    詐欺或恐嚇取財之用以謀利，造成受害人難以追回財物，嚴
    重妨害金融秩序，及其犯罪動機係貪圖利益受僱於自稱「林
    先生」者及其詐騙集團，與其犯罪後之態度等一切情狀，量
    處如主文所示之刑。扣案偽造「金鷹國際法律顧問有限公司
    」、「日祥國際法律顧問有限公司」、「子○○」印章各一
    顆，未扣案偽造「信實稅務顧問股份有限公司」、「未○○
    」印文各一顆，暨被告在如附表一編號一所示中華電信公司
    市內電話業務申請書上偽造「信實稅務顧問股份有限公司」
    、「未○○」印文各一枚、偽造「丁○○」署名、偽造指印
    各一枚，如附表一編號二所示用戶名稱中華電信公司市內電
    話業務申請書偽造「金鷹國際法律顧問股份有限公司」、「
    子○○」及用戶名稱「日祥國際法律顧問股份有限公司」、
    「子○○」印文各一枚、用戶名稱「金鷹國際法律顧問股份
    有限公司」中華電信公司桃園客網施工單偽造「丁○○」、
    用戶名稱名稱「日祥國際法律顧問股份有限公司」中華電信
    公司桃園客網施工單偽造「丁○○」署名、偽造指印各一枚
    ，偽造付款人丁○○萬泰銀行存戶名稱辰○○之存款憑條上
    偽造「丁○○」署名一枚，暨如附表二所示臺灣大哥大公司
    預付卡申請書上偽造「己○○」、「戊○○」、「巳○○」
    署名各一枚，均應依刑法第二百十九條規定，宣告沒收。另
    扣案門號0000000000、0000000000之
    行動電話各一支（ＳＩＭ卡各一張），係共犯自稱「林先生
    」者及其詐騙集團所有，供與被告共同犯罪所用之物；變造
    「丁○○」
    犯罪所用之物，應依刑法第三十八條第一項第二款規定，宣
    告沒收。至偽造用戶名稱信實公司支中華電信公司市內電話
    業務申請書、用戶名稱金鷹公司之中華電信公司桃園客網施
    工單、市內電話業務申請書及用戶名稱日祥公司之中華電信
    公司桃園客網施工單及市內電話業務申請書、變造信實公司
    、金鷹公司、日祥公司營利事業登記證影本、偽造付款人丁○○萬泰銀行戶名存款憑條各一紙，雖係被告犯罪所用之物
    ，惟已分別交給中華電信公司、萬泰銀行，已非被告所有；
    扣案超鋒速送運貨收單、中國時報分類廣告、出借合約書一
    張、銀行電話一覽表、人頭帳戶一覽表各一張、日通快遞託
    運單二張、租賃合約書二份、
    本案犯罪所用之物，亦非違禁物，爰不予宣告沒收。另扣案
    門號0000000000行動電話一之（含ＳＩＭ卡）雖
    係在被告身上查獲，惟無證據證明供被告或共犯犯罪所用之
    物；變造「子○○」國民
    被告或共犯所有，不併予宣告沒收。
三、公訴意旨另略以：被告甲○○收購黃國峰附表九所示之銀行
    存摺，供自稱「林先生」者及其詐騙集團，詐騙恐嚇如附表
    九所示被害人交付財物，並要如附表九所示被害人將款項匯
    入該帳戶。因認被告涉犯刑法洗錢防制法第九條第一項、第
    三百四十六條第一項之罪嫌。惟按犯罪事實應依證據認定之
    ，無證據不得認定犯罪事實，刑事訴訟法第一百五十四條第
    二項定有明文。經查：公訴人認被告於如附表九所示時間（
    即九十三年三月二日十八時許），與自稱「林先生」者共同
    詐欺被害人午○○將現金三十萬元，匯入如附表九所示戶名
    黃國峰之人頭帳戶云云。經查：本院向上海商業儲蓄銀行調
    閱該帳戶申請資料，黃國峰係於九十三年三月九日向該銀行
    申請開戶，有該行九十三年九月三日（九三）上延字第０二
    二號函及開戶資料表在卷足稽（見本院卷〈一〉第八三、八
    四頁），則黃國峰既於九十三年三月九日始開戶，被告自無
    從如公訴人所指訴，於同年月二日即與自稱「林先生」者及
    其詐欺集團共同向被害人午○○詐欺三十萬元，並要求其匯
    款至黃國峰上開帳戶，顯見並無證據證明被告有此部分犯行
    。此外，本院復查無其他積極證據，足資證明被告有公訴意
    旨所指此部分犯行。被告關於此部分犯罪之證明，尚未達於
    通常一般之人均不致有所懷疑，而得確信其為真實之程度，
    殊難遽認被告有此犯行，本應為被告無罪之諭知，惟公訴人
    認被告此部分犯行與前開被告經提起公訴，並論罪科刑犯行
    ，有連續犯、牽連犯裁判上一罪關係，爰不另為無罪之諭知
    。
據上論結，依刑事訴訟法第二百九十九條第一項前段、第三百條
，洗錢防制法第九條第一項，刑法第二十八條、第五十六條、第
二百十六條、第二百十條、第二百十二條、第三百四十條、第三
百四十六條第一項、第五十五條、第二百十九條、第三十八條第
一項第二款，罰金罰鍰提高標準條例第一條前段，判決如主文。
本案經檢察官趙燕利到庭執行職務。
中　  　華　  　民  　　國  94　年　　1 　　月   13   日
                        臺灣桃園地方法院刑事第五庭
                            審判長法  官  潘政宏
                                  法  官  張明儀
                                  法  官  邱滋杉
右正本證明與原本無異。
如不服本判決，應於送達後十日內，向本院提出上訴狀（應附繕
本），上訴於臺灣高等法院。
中　  　華　　  民　　  國  94　年　　1　   月   13   日
                                  書記官  高文靜
 附表一 ：行使偽造私文書部分
┌──┬─────┬───┬────┬──────┬────┬──────────────┐
│編號│ 時 間    │行為人│ 被害人 │偽（變）造署│數  量  │  行　　為　　方　　式      │
│    │ 地 點    │      │        │名、印章證件│        │                            │
│    │          │      │        │名稱        │        │                            │
├──┼─────┼───┼────┼──────┼────┼──────────────┤
│一  │九十三年二│甲○○│丁○○  │「未○○」之│一枚    │被告於上揭時、地持變造「信實│
│    │月十日    │      │未○○  │印文        │        │稅務顧問股份有限公司」之營利│
│    │桃園縣龜山│      │信實稅務│「丁○○」署│一枚    │事業登記證及持偽刻印章，向中│
│    │鄉○○街四│      │顧問股份│名          │        │華電信公司申請裝設門號○三─│
│    │十一號四樓│      │有限公司│「信實稅務顧│一枚    │0000000電話，並蓋印及│
│    │（見偵卷第│      │        │問股份有限公│        │偽簽署名「丁○○」者之署押於│
│    │七頁、本院│      │        │司」之印文  │        │中華電信公司之市內電話申請書│
│    │〈卷二〉第│      │        │臺北市政府營│一張    │。（見偵卷第七頁、本院卷〈二│
│    │三十五頁、│      │        │利事業登記證│        │〉第三十五頁、第五十五頁至第│
│    │第五十五頁│      │        │            │        │六十頁）                    │
├──┼─────┼───┼────┼──────┼────┼──────────────┤
│二  │九十三年三│同右  │子○○  │臺北市政府營│二張    │被告於上揭時、地持變造「金鷹│
│    │月十日　　│      │丁○○  │利事業登記證│        │國際顧問股份有限公司」、「日│
│    │桃園縣龜山│      │金鷹國際│「丁○○」之│四枚    │祥醫事管理顧問股份有限公司」│
│    │鄉○○路三│      │顧問股份│署名        │        │營利事業登記證及持偽刻印章，│
│    │二一號三樓│      │有限公司│「子○○」印│四枚    │向中華電信公司申請裝設門號○│
│    │          │      │日祥醫事│文          │        │三─0000000、○三─三│
│    │          │      │管理顧問│「日祥國際法│四枚    │0000000線電話，並蓋印│
│    │          │      │股份有限│律顧問有限公│        │及偽簽署名「丁○○」者之署押│
│    │          │      │公司    │司」印文    │        │於中華電信公司之桃園客網施工│
│    │          │      │        │            │        │單。（見偵卷第十九頁至第二十│
│    │          │      │        │            │        │頁、第二十二頁至第二十三頁）│
└──┴─────┴───┴────┴──────┴────┴──────────────┘
 附表二：行使偽造私文書部分
┌──┬─────┬───┬────┬──────┬────┬──────────────┐
│編號│ 時 間    │行為人│ 被害人 │偽（變）造署│聲請門號│  行為方式                  │
│    │ 地 點    │      │        │名、印章證件│、數量  │                            │
│    │          │      │        │名稱        │        │                            │
├──┼─────┼───┼────┼──────┼────┼──────────────┤
│一  │九十三年三│甲○○│己○○  │「己○○」署│門號：０│被告於上揭時、地冒用「己○○│
│    │月二日    │      │        │名          │九三五一│」名義申請台灣大哥大股份有限│
│    │（起訴書誤│      │        │            │一五八六│公司預付卡一個門號，並偽簽「│
│    │載為九十三│      │        │            │四      │己○○」者之署名一枚於台灣大│
│    │年三月九日│      │        │            │數量：一│哥大股份有限公司預付卡申請書│
│    │）        │      │        │            │張      │。（見偵卷第八十七頁）      │
├──┼─────┼───┼────┼──────┼────┼──────────────┤
│二  │九十三年三│同右  │戊○○  │「戊○○」署│門號：０│被告於上揭時、地冒用「戊○○│
│    │月四日    │      │        │名          │九五八０│」名義申請台灣大哥大股份有限│
│    │（起訴書誤│      │        │            │一四一九│公司預付卡二個門號，並偽簽「│
│    │載為九十三│      │        │            │七數量：│戊○○」者之署名一枚於台灣大│
│    │年三月五日│      │        │            │一張    │哥大股份有限公司預付卡申請書│
│    │）        │      │        │            │        │。（見偵卷第八十六頁）      │
├──┼─────┼───┼────┼──────┼────┼──────────────┤
│三  │九十三年三│同右  │巳○○  │「巳○○」署│門號：０│被告於上揭時、地冒用「巳○○│
│    │月九日    │      │        │名          │九一八七│」名義申請台灣大哥大股份有限│
│    │台北市酒泉│      │        │            │四０五一│公司預付卡一個門號，並偽簽「│
│    │街二二五號│      │        │            │一      │巳○○」者之署名一枚於台灣大│
│    │富群超商  │      │        │            │數量：一│哥大股份有限公司預付卡申請書│
│    │          │      │        │            │張      │。（見偵卷第八十六頁）      │
└──┴─────┴───┴────┴──────┴────┴──────────────┘
 附表三 ：收購巳○○金融機構存摺部分
┌──┬──────┬──────┬─────────┬─────────────────┐
│編號│  時  間    │  地  點    │     行  為       │   銀行帳戶                       │
├──┼──────┼──────┼─────────┼─────────────────┤
│一  │民國九十三年│桃園縣中壢市│巳○○於上揭時、地│(一)富邦商業銀行帳號00000000│
│    │三月五日某時│仁美新村六九│以每本一千五百元之│  八七二九○○                    │
│    │許          │號附近之華勛│代價，出售下列銀行│(二)國泰世華商業銀行帳號○二二五○五│
│    │            │社區某處    │帳戶予姓名年籍資料│  三四三七三九                    │
│    │            │            │均不詳綽號「小張」│（見九十三年度偵字第四二七九號卷第│
│    │　　　　　　│            │之成年男子，而交付│九十九頁反面至第一○○頁、第一五○│
│    │　　　　　　│            │下列銀行帳戶之存摺│頁、本院卷〈一〉第一一○頁至第一一│
│    │　　　　　　│            │及提款卡，並告知密│二頁、第一一九頁至第一二○頁）    │
│    │　　　　　　│            │碼。再由被告自綽號│                                  │
│    │            │            │「小張」處購得。  │                                  │
├──┼──────┼──────┼─────────┼─────────────────┤
│二  │民國九十三年│同  右      │同 右             │(一)板信商業銀行帳號00000000│
│    │三月九日十九│            │                  │  000000000000        │
│    │時許        │            │                  │(二)寶華商業銀行（原泛亞銀行）帳號○│
│    │            │            │                  │ 00000000000           │
│    │            │            │                  │(三)慶豐商業銀行帳號00000000│
│    │            │            │                  │  九二一五○○（起訴書誤載為○二七│
│    │            │            │                  │  00000000000）        │
│    │            │            │                  │（見九十三年度偵字第四二七九號卷第│
│    │            │            │                  │九十九頁反面至第一○○頁本院卷〈一│
│    │            │            │                  │〉第六十五之一頁至第六十五之六頁、│
│    │            │            │                  │第六十七頁至第七十一頁、第七十四頁│
│    │            │            │                  │）                                │
└──┴──────┴──────┴─────────┴─────────────────┘
 附表四 ：收購黃國峰金融機構存摺部分
┌──┬──────┬──────┬─────────┬─────────────────┐
│編號│  時  間    │  地  點    │     行  為       │   銀行帳戶                       │
├──┼──────┼──────┼─────────┼─────────────────┤
│一  │民國九十三年│桃園縣中壢市│黃國峰於上揭時、地│(一)合作金庫帳號0000000000│
│    │三月十日十五│中正路之「第│以每本一千元之代價│  六八二                          │
│    │時三十分許  │一銀行」門口│，出售下列銀行帳戶│(二)上海商業儲蓄銀行帳號六○二○三○│
│    │            │            │，而交付下列銀行帳│  00000000                │
│    │            │            │戶之存摺、提款卡及│(三)遠東國際商業銀行帳號○一七○○四│
│    │            │            │印章一枚。再由王福│  00000000                │
│    │            │            │壽輾轉購得。      │(四)誠泰商業銀行帳號00000000│
│    │            │            │                  │  三六九三                        │
│    │            │            │                  │(五)中國農民銀行帳號00000000│
│    │            │            │                  │五二二（見九十三年度偵字第四二七九│
│    │            │            │                  │號卷第一六七頁、本院卷〈二〉第二○│
│    │            │            │                  │七頁）                            │
└──┴──────┴──────┴─────────┴─────────────────┘
 附表五：收購辰○○金融機構存摺部分
┌──┬──────┬──────┬─────────┬─────────────────┐
│編號│  時  間    │  地  點    │     行  為       │   銀行帳戶                       │
├──┼──────┼──────┼─────────┼─────────────────┤
│一  │民國九十三年│台北縣三重市│辰○○於上揭時、地│(一)萬泰商業銀行帳號00000000│
│    │二月底某日十│某處之「超峰│以每本一萬元之代價│  ○○○八                        │
│    │四時許      │快遞公司」  │，出售下列銀行帳戶│（見九十三年度偵字第四二七九號卷第│
│    │（起訴疏漏未│            │，而以郵寄之方式交│一六九頁至第一七○頁、本院卷〈二〉│
│    │記載）      │            │付下列銀行帳戶之存│第十三頁至第十四頁、本院卷〈二〉第│
│    │            │            │摺及提款卡。      │六十五頁至第七十頁）              │
└──┴──────┴──────┴─────────┴─────────────────┘
 附表六：收購劉人傑金融機構存摺部分
┌──┬──────┬──────┬─────────┬─────────────────┐
│編號│  時  間    │  地  點    │     行  為       │   銀行帳戶                       │
├──┼──────┼──────┼─────────┼─────────────────┤
│一  │民國九十三年│台北縣三重市│劉人傑於上揭時、地│(一)聯信商業銀行帳號00000000│
│    │三月九日    │某處之「超峰│以每本三千元之代價│  ○六八○八九（起訴書誤載為二二○│
│    │            │快遞公司」  │，出售下列銀行帳戶│  0000000000）          │
│    │            │            │予姓名年籍資料均不│（見九十三年度偵字第四二七九號卷第│
│    │            │            │詳綽號「小張」之成│三十八頁、第五十一頁反面、本院卷〈│
│    │            │            │年男子，並交付下列│一〉第十四頁、第三十四頁、本院卷〈│
│    │            │            │銀行帳戶之存摺、提│一〉第一○八之四頁至第一○八之七頁│
│    │            │            │款卡及身份證影本。│）                                │
│    │            │            │被告再自綽號「小張│                                  │
│    │            │            │」處購得。        │                                  │
└──┴──────┴──────┴─────────┴─────────────────┘
 附 表七：被告甲○○收購人頭帳戶，遭用為詐欺及恐嚇取財部
          分
┌─────┬─────┬───────────────────┬────────────┐
│編      號│時      間│犯罪方法、被害人、財物(新台幣)　　　　│ 匯入銀行帳號戶         │
├─────┼─────┼───────────────────┼────────────┤
│一        │九十三年三│自稱「林先生」者佯稱萬泰銀行行員打電話│中國農民銀行新明分行    │
│          │月十二日十│給壬○○，以其之現金卡遭領為由，要許│戶名黃國峰、帳號00000000│
│          │四時許    │宏志至ＡＴＭ操作，而詐騙金錢九萬九千九│522                     │
│          │          │百八十二元（起訴書誤載為十八萬零七百零│（見九十三年度偵字第四二│
│          │          │七元）　                              │七九號卷第一一八頁背面、│
│          │          │　                                    │第一二０至一二二頁、本院│
│          │          │　                                    │卷〈三〉第二五至第二七頁│
│          │          │　                                    │）                      │
├─────┼─────┼───────────────────┼────────────┤
│二        │九十三年三│自稱「林先生」者及其詐騙集團成員打電話│萬泰銀行　　　　　　    │
│          │月十二日十│給丑○○，嚇稱：其子積欠十萬元未清償，│戶名：黃國峰　　　　　　│
│          │五時三十五│復搬家避不見面，如不連同利息一起清償，│帳號：000000000000000 　│
│          │分許      │要剁其子手腳等語，丑○○因畏懼而匯款十│（見九十三年偵字第一０九│
│          │          │六萬五千元（起訴書誤載為十八萬八千元）│一三號卷第九三頁、本院卷│
│          │          │。　　　　　　　　　　　　　　　　　　│第〈三〉第十七至二一頁、│
│          │          │　                                    │第四六至四八頁）　      │
├─────┼─────┼───────────────────┼────────────┤
│三        │九十三年三│自稱「林先生」之詐騙成員於電話中佯稱：│國泰世華銀行　　　　　　│
│          │月十五日十│出售網路天堂遊戲之天幣，使寅○○陷於錯│戶名：黃國峰            │
│          │一時許    │誤，信以為真不疑有他，而匯款八千元，卻│帳號：000000000000（起訴│
│          │          │未交付天幣，寅○○始知受騙。          │書誤載為000000000000）  │
│          │          │                                      │（見九十三年度偵字第四二│
│          │          │                                      │七九號卷一三０至一三一頁│
│          │          │                                      │、本院卷〈三〉第二九頁至│
│          │          │                                      │第三一頁、第五一至五二頁│
│          │          │                                      │）                      │
├─────┼─────┼───────────────────┼────────────┤
│四        │九十三年三│自稱「林先生」者及其詐騙集團成員打電話│國泰世華銀行　　　　　　│
│          │月十五日二│給乙○○，恫稱：你的小孩在我手中，如不│戶名：黃國峰            │
│          │十時四十  │匯款，要其子斷手斷腳等語，乙○○因心生│帳號：000000000000（起訴│
│          │          │畏懼，匯款一萬元                      │書誤載為000000000000）  │
│          │          │　　　　　　　　　　　　　　　　　　  │（見同上偵卷一七七至一七│
│          │          │                                      │八頁、本院卷〈三〉第二九│
│          │          │                                      │頁至第三一頁、第五０至五│
│          │          │                                      │一頁）                  │
└─────┴─────┴───────────────────┴────────────┘
 附表八：無證據證明被告收購人頭帳戶部分
┌──┬──────┬──────┬───┬───────┬───────────────┐
│編號│  時  間    │  地  點    │行為人│  行  為      │ 銀行帳戶                     │
├──┼──────┼──────┼───┼───────┼───────────────┤
│一  │民國九十三年│桃園縣中壢市│巳○○│巳○○於上揭時│(一)遠東商業銀行                │
│    │月五日      │仁美新村六九│      │、地以每本一千│(二)華僑銀行                    │
│    │            │號附近之華勛│      │五百元之代價，│(三)中國銀行                    │
│    │            │社區某處    │      │出售下列銀行帳│(四)臺北銀行中壢分行            │
│    │            │            │      │戶予姓名年籍資│(五)大眾銀行中壢分行            │
│    │            │            │      │料均不詳綽號「│（見九十三年度偵字第四二七九號│
│    │            │            │      │張先生」之成年│第九十九頁反面至第頁）        │
│    │            │            │      │男子，而交付下│                              │
│    │            │            │      │列銀行帳戶之存│                              │
│    │            │            │      │摺及提款卡，並│                              │
│    │            │            │      │告知密碼。    │                              │
├──┼──────┼──────┼───┼───────┼───────────────┤
│二  │民國九十三年│桃園縣中壢市│卯○○│卯○○於上揭時│(一)國泰銀行（二本）            │
│    │三月五日、十│中正路之「第│      │、地以每本一千│(二)華僑銀行                    │
│    │三日、二十一│一銀行」門口│      │元之代價，出售│(三)中國信託銀行                │
│    │日十五時三十│            │      │下列銀行帳戶予│(四)台新銀行                    │
│    │分許        │            │      │陳錦峻，而交付│(五)土地銀行                    │
│    │            │            │      │下列銀行帳戶之│(六)中華商業銀行                │
│    │            │            │      │存摺及提款卡。│(七)玉山銀行                    │
│    │            │            │      │              │(八)交通銀行                    │
│    │            │            │      │              │(九)彰化銀行（三本）            │
├──┼──────┼──────┼───┼───────┼───────────────┤
│三  │民國九十三年│台北縣三重市│辰○○│辰○○於上揭時│(一)第一銀行                    │
│　　│二月底某日十│某處之「超峰│      │、地以每本一萬│(二)台企銀行                    │
│    │四時許      │快遞公司」  │      │元之代價，出售│                              │
│    │            │            │      │下列銀行帳戶予│                              │
│    │            │            │      │姓名年籍資料均│                              │
│    │            │            │      │不詳綽號「林先│                              │
│    │            │            │      │生」之成年男子│                              │
│    │            │            │      │，而以郵寄之方│                              │
│    │            │            │      │式交付下列銀行│                              │
│    │            │            │      │帳戶之存摺及提│                              │
│    │            │            │      │款卡。        │                              │
└──┴──────┴──────┴───┴───────┴───────────────┘
附表九：無法證明被告犯罪部分
┌─────┬─────┬───────────────────┬────────────┐
│編      號│時      間│犯罪方法、被害人、財物(新台幣)　　　　│ 匯入銀行帳號戶         │
├─────┼─────┼───────────────────┼────────────┤
│一        │九十三年三│自稱華南銀行行員打電話給午○○，以銀行│上海銀行　              │
│          │月二日十八│資料外洩為由，要午○○至ＡＴＭ操作，而│黃國峰                  │
│          │時許      │詐騙金錢三十萬　　　　　　　　　　　　│00- 00000-000000-0（起訴│
│          │          │                                      │書誤載為0000000000000000│
│          │          │                                      │）　                    │
│          │          │                                      │（見本院卷〈一〉第八三至│
│          │          │                                      │八五頁）　              │
└─────┴─────┴───────────────────┴────────────┘
附錄法條：
中華民國刑法第212條
(偽造變造特種文書罪)
偽造、變造護照、旅券、免許證、特許證及關於品行、能力服務
或其他相類之證書、介紹書，足以生損害於公眾或他人者，處一
年以下有期徒刑、拘役或三百元以下罰金。
中華民國刑法第211條 (偽造變造私文書罪)
偽造、變造私文書，足以生損害於公眾或他人者，處五年以下有
期徒刑。
中華民國刑法第340條
以犯第三百三十九條之罪為常業者，處一年以上七年以下有期徒
刑，得併科五萬元以下罰金。
